【裁判字號】    97,審易,905
【裁判日期】    970711
【裁判案由】    竊盜
【裁判全文】
臺灣桃園地方法院刑事判決             97年度審易字第905號
公  訴  人  臺灣桃園地方法院檢察署檢察官
被      告  丙○○
上列被告因竊盜案件，經檢察官提起公訴（97年度偵字第3928、
號、第4212號），被告於本院準備程序進行中為有罪之陳述，本
院改以簡式審判程序，判決如下：
    主  文
丙○○竊盜，未遂，累犯，處有期徒刑肆月；又竊盜，未遂，累
犯，處有期徒刑肆月。應執行有期徒刑柒月。
    事  實
一、丙○○前於90年間因竊盜等案件，經本院以90年度易緝字第
    186號判決判處應執行有期徒刑1年確定；復於90年間，因違
    反毒品危害防制條例案件，經本院以91 年度壢簡字第183號
    判決判處有期徒刑5 月確定，上開二案件後經本院以91年度
    聲字第2448號裁定應執行有期徒刑1年5 月確定，91年8月29
    日入監執行，於92年11月28日因縮短刑期假釋出監並交付保
    護管束，於92年12月31日假釋期滿未經撤銷假釋，未執行之
    刑以已執行完畢論。詎仍不知悔改，為下列之犯罪行為：(一)
    於96年8月31日早上某時，行經桃園縣新屋鄉○○○路○段12
    27號前，見乙○○所有，於同年30日夜間某時間，在桃園縣
    楊梅鎮○○路○段924巷51號前，遭某不詳姓名年籍之人竊取
    之車號KE-6785 號自用小客車，未鎖車門停放在該處，竟意
    圖為自己不法之所有，進入車內擬竊取車內財物，惟尚在搜
    尋值錢財物中，即因見有警車行近該車為恐事跡敗露，乃倉
    皇逃離該車而未遂。嗣上開車輛經警於96年8月31日14 時許
    ，在桃園縣新屋鄉○○○路○段1227 號前尋獲，並於車上採
    得丙○○指紋後，循線查獲上情。(二)又於96年9 月下旬某日
    ，行經桃園縣龜山鄉○○○路與龜山一路口時，發現甲○○
    所有，於96年9月24日下午，在桃園縣楊梅鎮○○街85 號前
    ，遭人竊取之車號8D-3727 號自用小客車，停放在該處，乃
    意圖為自己不法之所有，入車竊取車內財物，惟因未尋獲值
    錢物品而離去不遂。嗣上開車輛經警於96年10月1 日14時許
    ，在桃園縣龜山鄉○○○路與龜山一路口空地旁尋獲，並於
    車上採得丙○○指紋後，循線查獲上情。
二、案經桃園縣政府警察局楊梅分局及龜山分局報請臺灣桃園地
    方法院檢察署檢察官偵查起訴。
    理  由
一、本件被告所犯係死刑、無期徒刑、最輕本刑為三年以上有期
    徒刑以外之罪，其於準備程序中就被訴事實為有罪之陳述，
    經法官告知簡式審判程序之旨，並聽取公訴人及被告之意見
    後，本院依刑事訴訟法第273條之1第1 項規定裁定進行簡式
    審判程序，合先敘明。
二、上揭犯罪事實(一)部分，業據被告丙○○於警詢、偵訊及本院
    審理中坦承不諱，核與被害人乙○○於警詢之證述情節相符
    ，且有贓物認領保管單、桃園縣政府警察局楊梅分局永安派
    出所失竊車輛勘查採證同意書、桃園縣政府警察局車輛協尋
    電腦輸入單、內政部警政署刑事警察局97年1月3日刑醫字第
    0960179150號鑑驗書、桃園縣政府警察局楊梅分局刑案現場
    勘察紀錄表、勘察採證同意書、刑事案件證物採驗紀錄表、
    採證照片各1 份附卷可稽；犯罪事實(二)部分，亦據被告丙○
    ○於偵訊及本院審理中坦承不諱，核與被害人甲○○於警詢
    之證述情節相符，且有贓物認領保管單、桃園縣政府警察局
    龜山分局刑案現場勘察紀錄表、內政部警政署刑事警察局97
    年1 月3 日刑醫字第0960179150號鑑驗書各1 份在卷可證。
    足認被告之自白與事實相符，堪以採信。本件事證明確，被
    告犯嫌堪已認定，應依法論科。
三、核被告丙○○所為，係犯刑法第320條第3項、第1 項之竊盜
    罪之未遂犯，其所為先後兩次犯行，犯意各別，行為互殊，
    應分論併罰。被告已著手於竊盜犯罪行為之施行而未遂，應
    依刑法第25條第2 項之規定減輕其刑；又被告有如事實欄所
    載之科刑執行紀錄，有臺灣高等法院被告前案紀錄表在卷可
    佐，其於前案執行完畢後5 年內故意再犯本件有期徒刑以上
    之罪者，為累犯，應依刑法第47條第1 項之規定，加重其刑
    ，並依刑法第71條第1 項之規定，先加後減之。爰審酌被告
    正值年輕力盛，不思以正當手段獲取財物，因心存歹念及工
    作不順利而犯本案之犯罪動機，對被害人所生危害，及其犯
    罪手段、犯後坦承犯行、生活狀況與智識程度等一切情狀，
    量刑雖不宜過輕，惟念及被告趁被害人自小客車遭他人竊取
    後，該竊賊疏於管理未鎖車門，起義竊取車內財物，其犯罪
    之方法、惡性尚非至惡，認偵查檢察官求處應執行有期徒刑
    9 月稍嫌過重，爰量處如主文所示之刑，並定應執行刑。
據上論斷，依刑事訴訟法第273條之1第1項、第299條第1 項前段
，刑法第320條第3項、第1項、第25條第2項、第47條第1 項、第
51條第5款，刑法施行法第1條之1第1項、第2 項前段，判決如主
文。
本案經檢察官黃珮如到庭執行職務。
中    華    民    國    97    年     7    月    11    日
                    刑事庭  法  官  林孟宜
以上正本證明與原本無異。
如不服本判決，應於判決送達後10日內向本院提出上訴狀（應附
繕本），其未敘述上訴理由者，應於上訴期間屆滿後20日內補提
理由書狀於本院，上訴於臺灣高等法院。
                            書記官  洪明媚
中    華    民    國    97    年     7    月    11    日
附錄本案論罪科刑法條：
中華民國刑法第320條
意圖為自己或第三人不法之所有，而竊取他人之動產者，為竊盜
罪，處 5 年以下有期徒刑、拘役或 500 元以下罰金。
意圖為自己或第三人不法之利益，而竊佔他人之不動產者，依前
項之規定處斷。
前二項之未遂犯罰之。


司法院資訊處製作；財團法人民間司法改革基金會備份。
